臺灣高等法院刑事判決
111年度侵上訴字第10號
上  訴  人  臺灣士林地方檢察署檢察官
上  訴  人  
即  被  告  林清文



選任辯護人  呂立彥律師（法扶律師）
參  與  人  AD000-A109227A（真實姓名年籍詳卷）  
代  理  人  高素真律師    
上列上訴人等因被告妨害性自主案件，不服臺灣士林地方法院11
0年度侵訴字第24號，中華民國110年11月18日第一審判決（起訴
案號：臺灣士林地方檢察署109年度偵字第13086號），提起上訴
，本院判決如下：
    主    文
上訴駁回。
    犯罪事實
一、丁○○與其同居人丙○○、代號AD000-A109227號之女童（民國0
    00年生，真實姓名年籍詳卷，下稱乙○）母親即代號AD000-A
    109227A號之成年女子（真實姓名年籍均詳卷，下稱甲○）一
    同分租位在新北市淡水區某處之房屋（地址詳卷）。詎丁○○
    明知乙○為未滿7歲之幼童，性觀念未臻成熟，無表達同意或
    拒絕之性自主決定能力，竟基於對未滿14歲女子強制猥褻之
    犯意，於民國109年5月20日晚上7時許，在前開淡水區住處
    內，徒手伸入乙○內褲內，撫摸乙○之外陰部，而以違反乙○
    意願之方式，對乙○強制猥褻行為1次得逞。
二、案經甲○訴由新北市政府警察局淡水分局（下稱淡水分局）
    報告臺灣士林地方檢察署檢察官偵查起訴。
    理    由
壹、證據能力部分：
一、按被告以外之人於審判外之陳述，雖不符刑事訴訟法第159
    條之1至第159條之4之規定，然經當事人於審判程序同意作
    為證據，法院審酌該言詞陳述或書面陳述作成時之情況，認
    為適當者，亦得為證據；當事人、代理人或辯護人於法院調
    查證據時，知有刑事訴訟法第159條第1項不得為證據之情形
    ，而未於言詞辯論終結前聲明異議者，視為有前項之同意，
    刑事訴訟法第159條之5定有明文。查，本判決下列認定事實
    所引用之其餘被告以外之人於審判外所為之供述證據資料（
    包含人證與文書等證據），並無證據證明係公務員違背法定
    程序所取得；而檢察官、上訴人即被告丁○○（下稱被告）及
    其辯護人、參與人甲○及其代理人對本院準備程序及審判期
    日中提示之卷證，均同意或不爭執其等證據能力（見本院卷
    第88、151至152頁），且迄至言詞辯論終結前亦未再聲明異
    議，本案證據資料作成時之情況，核無違法取證或其他瑕疵
    ，證明力亦無明顯過低之情形，認為以之作為證據為適當，
    依刑事訴訟法第159條之5規定，自均得作為證據。
二、至於非供述證據部分，檢察官、被告及其辯護人、參與人甲
    ○及其代理人於本院準備程序及審判期日中均同意或不爭執
    其等證據能力（見本院卷第89至90、152至154頁），復均查
    無違反法定程序取得或其他不得作為證據之情形，且經本院
    於審理期日提示予檢察官、被告及其辯護人、參與人甲○及
    其代理人而為合法調查，應認均有證據能力。
三、另被告及其辯護人雖爭執證人乙○於偵查中供述之證據能力
    、參與人甲○及其代理人雖亦爭執新北市私立啟蒙幼兒園110
    年8月9日淡起幼字第1100809號函之證據能力，惟因本院並
    未以之作為本案證明被告犯罪事實之證據，故均不予論述其
    證據能力，併予敘明。
貳、實體部分：
一、認定犯罪事實所憑之證據及理由：　
　　訊據被告丁○○固坦承其明知乙○為未滿7歲之幼童，於109年5
    月20日晚間某時許，在上開地點，有徒手伸入乙○內褲內，
    碰觸乙○外陰部之事實，惟矢口否認有何加重強制猥褻犯行
    ，辯稱：伊當時是看到乙○在抓她的胯下那邊，伊想要阻止
    她，去拉她的手，結果她剛好翻身，伊的手就不小心插入她
    的內褲裡，碰到乙○的外陰部，伊是不小心碰觸到的，伊沒
    有猥褻乙○云云；其辯護人則為被告辯稱：被告與乙○、甲○
    同住已長達1年有餘，宛如家人同住一屋互相扶持，乙○平時
    即有因癢而抓下體習慣，被告僅係偶然撇見出手糾正乙○之
    行為，並無猥褻之主觀犯意。又本案發生過程時間相當短促
    ，在一個密閉且隱蔽的房間裡，如果被告意圖對一名無防備
    主動前來的女孩不軌，不會僅僅只是如此簡單的行為，乙○
    亦不會在案發後繼續留在房間內；被告短暫偶發性縱屬不當
    行為，亦不致因而發性慾之聯想云云。經查：
　㈠被告與其同居人丙○○、告訴人即乙○之母親甲○一同分租位在
    新北市淡水區某處之房屋；被告明知乙○為未滿7歲之幼童，
    於109年5月20日晚間某時許，在前開淡水區住處內，有徒手
    伸入乙○內褲內，碰觸乙○外陰部之事實，業據被告於原審及
    本院審理中坦承不諱（見原審卷第24至25頁；本院卷第87至
    88、91至92頁），核與證人即乙○於本院審理中證述綦詳（
    見本院卷第159至162頁），復經證人丙○○於警詢、偵查及本
    院審理中證述、證人即告訴人於偵查及原審審理中證述屬實
    （見他卷第19、117至119、125至127頁；原審卷第80至87頁
    ；本院卷第168至169頁），並有乙○及社工示範圖、淡水分
    局109年10月20日新北警淡刑字第1094380341號函所檢附格
    局示意圖及現場照片、被告住處示意圖及現場照片、乙○之
    性侵害案件代號與真實姓名對照表及被告與告訴人、丙○○間
    對話譯文等件在卷可稽（見他卷第79至85、87至92頁；偵卷
    第79至85、105至113、117至118頁；不公開資料彌封袋內）
    ，足認被告前揭任意性自白核與事實相符，應堪採信。
　㈡被告有前述對乙○猥褻之客觀行為
　　⒈查證人乙○於本院審理中證稱：伊讀（幼稚園）中班時，是
      跟媽媽、爺爺（指被告）、姨媽（指證人丙○○）4人住在
      一起。爺爺有摸伊尿尿的地方，是在爺爺的房間裡。當天
      是姨媽帶伊下課回去，之後姨媽沒有留在家裡，只有伊自
      己一個人和爺爺在家裡，媽媽還沒下班，伊自己去爺爺的
      房間看平板；當時伊穿裙子，躺在床上，爺爺有把手伸進
      去內褲裡面，摸伊尿尿的地方，他手指沒有插進去，伊不
      知道爺爺摸多久，伊有跟檢察官說爺爺摸伊下面「一下下
      」，之後伊還留在爺爺的房間裡，繼續看伊的平板，媽媽
      回來後，伊告訴媽媽說伊尿尿的地方被爺爺摸等語綦詳（
      見本院卷第159至166頁），綜觀證人乙○於本院審理中證
      述，就被告徒手伸進其內褲內撫摸其外陰部等情證述明確
      ，且未見誇大渲染之情，兼衡其於本院審理中作證時，年
      僅7歲，心思尚屬單純，並非精於詭辯或善於謀略之齡，
      凡此在在顯示乙○之證述並非虛妄，而具有高度憑信性。
　　⒉證人乙○上揭證述，有以下證據資料可資補強，堪信為真實
      ：
　　　⑴證人即告訴人於原審審理中證稱：乙○稱呼被告為爺爺，
        109年5月20日晚上，伊親自幫乙○洗澡，洗澡完在床上
        ，伊看到乙○莫名的在摸自己下體，剛開始伊以為她癢
        ，伊就問她「怎麼了？是不是癢？癢要跟媽媽說，媽媽
        幫你擦藥」，她就說沒有癢，伊就問她怎麼一直摸，她
        就說剛剛爺爺摸伊這裡，伊就問她爺爺怎麼摸你，她說
        她不知道，她就把手伸進去伊內褲裡面摸下體，乙○是
        跟伊說「爺爺把手伸進我內褲裡面摸下體」，伊就問她
        是不是說真的，不可以說謊，爺爺真的有這樣子做嗎？
        她說有，當天晚上伊就請丙○○到伊房間講，伊說乙○說
        被告摸她下體，丙○○回應真的嗎？丙○○問乙○，乙○就說
        是，丙○○說她不相信等語（見原審卷第84至86頁），核
        與證人丙○○於偵查中亦證稱：當天晚上，甲○幫乙○洗澡
        完後，叫伊進房間後，跟伊講說被告摸乙○的下面，伊
        回她怎麼可能，就不了了之等語相符（見他卷第127頁
        ），足見乙○於案發後，證人甲○幫她洗澡時，即已向證
        人甲○反應此事，衡諸情理，顯非故入被告於罪而刻意
        編撰事實誣陷被告。
　　　⑵被告先於偵查中供稱：乙○本來是趴，後來變成躺，伊就
        手伸進去乙○內褲內抓2、3下，伊手伸進去時，手掌有
        碰到下體，用手指抓，所以有摸到有抓到等語（見他卷
        第107頁）；復於原審審理中供稱：伊的手是從她的肚
        子往下伸進去乙○的內褲內，伊的手伸進去碰到後就立
        刻抽出來了，之後還有用手去碰觸乙○的內褲，伊用手
        指大概點了她的內褲外面2、3下等語（見原審卷第25頁
        ）；又於本院審理中自承其於109年5月20日晚上6時許
        ，在前開淡水區住處，手有伸入乙○內褲內，碰觸乙○之
        外陰部乙節，已如前述，倘被告僅係為教導乙○不該碰
        觸其自身外陰部，被告大可僅出言教導，甚或抓取乙○
        手臂制止乙○動作即可，何以要將其手伸入乙○內褲內，
        並在乙○外陰部上示範不該如何碰觸，被告所為顯與一
        般常情不合，被告此等違常行為之情況證據，亦得補強
        乙○證述之可信性。
　㈢被告係對乙○以違反其意願之方法而為前述猥褻行為
　　按刑法第221條、第224條所稱之「其他違反其（被害人）意
    願之方法」，係指該條所列舉之強暴、脅迫、恐嚇、催眠術
    以外，其他一切違反被害人意願之方法，妨害被害人之意思
    自由者而言。其違反意願之程度，並不以類似於所列舉之強
    暴、脅迫、恐嚇、催眠術等相當之其他強制方法，足以壓抑
    被害人之性自主決定權為必要，祇要達於妨害被害人之意思
    自由，即侵犯被害人之性自主權者，即可認符合「違反其意
    願」之要件。對於被害人未滿14歲之情形，參照聯合國「兒
    童權利公約」第19條第1項規定之意旨、「公民與政治權利
    國際公約」第24條第1項、「經濟社會文化權利國際公約」
    第10條第3項及後二公約施行法第2條等規定，應依保護未滿
    14歲被害人之角度而為解釋。倘行為人與7歲以上、未滿14
    歲之男女，非合意而為性交、猥褻行為，即應評價為妨害其
    「性自主決定」之意思自由，而該當於前揭所稱「違反意願
    之方法」（最高法院110年度台上字第4578號判決意旨參照
    ）。查，乙○於本案案發時為年僅5歲、仍在幼稚園中班就學
    之女童，被告則為已屆齡70歲之老年人，且其教育程度為小
    學畢業、已與證人丙○○同居40多年，平時在家從事手工加工
    之工作等情，業據被告於本院審審理中供明在卷（見本院卷
    第158頁），是乙○僅為幼童，對被告所為猥褻行為懵懂無知
    ，並無同意或拒絕之能力，而被告既具有相當智識程度及社
    會經驗，對此自難諉為不知，竟利用乙○年幼無知，逕自為
    上開性侵害舉措，揆諸前揭說明，被告自係以違反乙○意願
    之方法為強制猥褻行為。
　㈣被告雖以前開情詞置辯。惟查：
　　⒈被告先於警詢時供稱：因為乙○當時把腳打開在抓她的私處
      ，伊覺得這個動作不雅觀，所以伊就把手放到乙○的私處
      並在內褲外做出抓癢的行為（有接觸但沒有深入內褲），
      告誡他這個動作不行。至於乙○會說她的生殖器遭伊撫摸
      ，是因為伊當時要糾正她不雅動作所作的行為。因為乙○
      的穿著寬鬆，所以伊在教導她的時候可能不慎觸碰到，但
      伊的本意是在教導她，伊有摸到她，但伊不確定摸的程度
      。之前2次伊都是口頭告誡，這次伊才以動作的方式告誡
      她等語（見他卷第52至53頁）；復於偵查中先供稱：上週
      一到週五有一天大概晚上7時，乙○在伊的房間看平板、手
      機，她本來躺著看，伊頭轉過去，她趴著手抓下體位置，
      伊之前就糾正過她，你是女孩子，你這個動作媽媽看到會
      被罵，後來她看到伊在看她，她就趕快躺下去，伊就糾正
      她說妳的手不能抓這裡，同時伊的手在她的生殖器的位置
      ，在內褲上做出抓的動作2、3下，她的內褲就有點往下掉
      ，伊就沒有抓了。因為她的內褲比較鬆，抓第一下時，內
      褲就有點往下掉，第二下或第三下時有碰到生殖器比較上
      面的位置，伊不確定有沒有碰到乙○尿道口，伊是示範給
      她看，不可以這樣子，伊的手第一下是碰到內褲的外面，
      第二下或第三下是碰到內褲裡面，是在肚臍以下尿道口以
      上的生殖器部位等語（見他卷第61至63頁），又供稱：乙
      ○本來是趴，後來變成躺，伊就手伸進去乙○內褲內抓2、3
      下，伊手伸進去時，手掌有碰到下體，用手指抓，所以有
      摸到有抓到等語（見他卷第107頁）；並於原審準備程序
      中供稱：當天乙○趴在伊旁邊，她頭的方向是朝床頭，正
      在看手機，伊轉頭剛好看到乙○在抓胯下那邊，伊想要拉
      她的手，伊伸手去阻止她時，她剛好翻過來，身體面對伊
      這邊，伊的手就剛好不小心插進她的內褲，伊的手有伸進
      去她的內褲，有碰到她的外陰部，接著伊的手就趕快抽回
      來，伊就跟她說你的手不能抓跨下，妳這樣會被媽媽罵。
      伊手抽回來後，伊有再用手去碰乙○的內褲，並且跟她說
      妳的手不能摸內褲這邊。伊之前沒有看過乙○抓胯下那邊
      ，也沒有聽過乙○會抓胯下的事等語（見本院卷第39至41
      頁）；再於原審審理中自承：伊的手是從她的肚子往下伸
      進去乙○的內褲內，伊的手伸進去碰到後就立刻抽出來了
      ，之後還有用手去碰觸乙○的內褲，伊用手指大概點了她
      的內褲外面2、3下等語（見原審卷第25頁）。綜觀被告於
      警詢、偵查及原審審理中歷次供述，就其於案發前有無見
      及乙○有抓下體之動作、案發當日其有無將手放入乙○內褲
      內抓、案發時究竟是被告伸手抓的時候，乙○因內褲滑落
      ，被告的手才碰觸到乙○之外陰部，亦或是被告的手碰到
      乙○之外陰部後，其再用手碰乙○內褲，甚或在乙○內褲外
      面點2、3下等部分前後供述顯然不一，實屬有疑。
　　⒉被告雖辯稱其係因乙○內褲鬆垮滑落後，其手才會不小心伸
      入乙○內褲內，並碰觸到乙○之外陰部云云，然證人即告訴
      人於原審審理中證稱：乙○當天穿著的內褲是一般的幼童
      內褲，在腰的地方有鬆緊的設計，乙○穿的內褲不會老舊
      ，也不會有鬆脫的狀況，如果比較舊的話，伊就會丟掉等
      語明確（見原審卷第85頁），參以被告於偵查中自承：伊
      就手伸進去乙○內褲內抓2、3下，伊手伸進去時，手掌有
      碰到下體，用手指抓，所以有摸到有抓到等語（見他卷第
      107頁），且於原審審理中自承：當時伊看到乙○是趴著，
      她的手有深入內褲裡面抓，而當時乙○有穿裙子，裙子裡
      面還有穿內褲，伊的手是從乙○的肚子往下伸進內褲等語
      （見原審卷第101頁），則乙○於案發時係年僅5歲之幼童
      ，其穿著之內褲有鬆緊帶之設計，且該內褲並未有特別寬
      鬆或老舊之狀況，則乙○案發時穿著之內褲應係緊貼其下
      半身，而被告為成年人，手掌應屬成年人之大小，如被告
      所辯其係伸手要去抓住乙○之手阻止其繼續抓下體，實難
      想像在此過程中被告會有不小心將成人般大小之手掌，自
      乙○之肚子處，直接往下伸入乙○所穿幼童尺寸之內褲內之
      可能，甚且又摸又抓之情形。是被告於案發時，將其手伸
      入乙○內褲內並碰觸乙○之外陰部之行為，確係有意為之甚
      明。
　　⒊被告及其辯護人雖為被告辯稱：被告與乙○、甲○告同住已
      長達1年有餘，宛如家人同住一屋互相扶持，乙○平時即有
      因癢而抓下體習慣，被告僅係偶然瞥見出手糾正乙○之行
      為，並無猥褻之主觀犯意云云。查，證人丙○○於本院審理
      中證稱：伊有注意到乙○會抓下體，伊常常看到這個狀況
      ，有時候伊都會嚇阻乙○不能這樣抓等語（見本院卷第170
      至171頁），而證人乙○於本院審理中亦證稱：伊平常會因
      為下面癢而去抓，媽媽有告訴伊不要抓下面，因為伊會癢
      ，伊沒有聽話等語（見本院卷第165頁），固足認乙○確實
      會因其外陰部搔癢而伸手抓該位置。然證人乙○於本院審
      理中證稱：爺爺把手伸到伊的下面，摸伊的時候，沒有講
      什麼話；爺爺摸伊下面的時候，沒有告訴伊說為何他要摸
      那裡等語明確（見本院卷第162頁），足認被告案發時，
      將其伸手進乙○內褲，並碰觸乙○之外陰部時，並無其所稱
      教導或制止行為可言。況且，倘如被告所言其僅係為阻止
      乙○抓其外陰部之行為，或為教導乙○不該碰觸其自身外陰
      部，則被告大可僅出言教導或制止乙○，甚或抓取乙○手臂
      制止乙○動作，即可達到乙○抓其外陰部之行為，何以被告
      要將其手伸入乙○內褲內撫摸乙○之外陰部，甚且將手伸出
      來後，再繼續碰觸乙○內褲，或隔著乙○內褲，在乙○外陰
      部上方繼續示範不該如何碰觸？是被告前開所辯，顯與常
      情不符，不足採信。
　　⒋被告之辯護人另辯稱：被告與乙○、甲○告同住已長達1年有
      餘，宛如家人同住一屋互相扶持，如果被告意圖對一名無
      防備主動前來的女孩不軌，不會僅僅只是如此簡單的行為
      ，乙○亦不會在案發後繼續留在房間內云云。然被告從事
      犯罪行為之決定，本在衡量各種因素之後所做成，而犯罪
      手法、情節本不相同，且性侵害案件中之被害人僅遭行為
      人性侵之時間亦不一而足，酌以乙○於案發時僅有5歲，對
      被告所為猥褻行為懵懂無知，自難以被告對乙○猥褻行為
      之時間不長，且乙○於案發後仍留在被告房間內繼續玩平
      板等情，遽認被告主觀上並無強制猥褻之犯意，是被告之
      辯護人此部分主張，亦難為有利被告之認定。
　　⒌按刑法妨害性自主罪章規定之猥褻行為，係指性交以外，
      依社會一般通念，咸認足以誘起、滿足、發洩人之性慾之
      一切行為而言。而猥褻行為之具體內涵，並未有立法定義
      ，通常隨著時代變遷、社會發展及民情、風俗演進而有所
      差異，甚至受行為人與被害人之年齡、平日互動及親誼關
      係而影響，具有浮動性，係屬不確定之法律概念。關於行
      為人有無猥褻之主觀犯意及具體行為，必須由事實審法院
      審酌事發當時社會通念，尤應考量民情、風俗，就個案客
      觀行為之時間、地點、態樣，並參酌行為人與被害人之年
      齡、親誼關係及平日互動情形，綜合審酌、認定（最高法
      院107年度台上字第4497號判決意旨參照）。查被告於案
      發時為70歲，而乙○僅為5歲，係正在就讀幼稚園之女童，
      已如前述，其等彼此年齡相差懸殊，乙○誠無容許被告可
      任意撫摸其外陰部之可能，而被告亦顯無不知之理；復衡
      以撫摸或碰觸異性生殖器及其周遭部位係一般人表達或刺
      激情慾之常見舉止，被告係具有性經驗之成年人，在無任
      何正當事由下，撫摸乙○之外陰部，縱使過程中時間短暫
      ，仍係其為滿足自己性慾，而為客觀上足以引起性慾之興
      奮與滿足之行為，故被告及其辯護人空言辯稱：被告短暫
      偶發性縱屬不當行為，亦不致因而發性慾之聯想云云，實
      違背一般經驗法則及人民法律情感，顯難採信。
　　⒍至於新北市私立啟蒙幼兒園110年8月9日淡起幼字第110080
      9號函（見原審卷第57頁）雖記載乙○曾將同學帶來學校繳
      交的月費袋拿回家，被告訴人發現於翌日送回學校，問其
      原因，推說不知道後即嚎啕大哭等語，惟本院尚難憑此遽
      認乙○於本院審理中所述不實。是被告之辯護人以此為由
      ，認乙○供述內容不可採，實屬無據。　
　㈤綜上所述，被告前揭所辯顯係卸責之詞，不足採信。本件事
    證明確，被告犯行洵堪認定，應予依法論科。
二、論罪：
　㈠核被告所為，係犯刑法第224條之強制猥褻罪而有同法第222 
    條第1項第2款之情形，應論以同法第224條之1之對未滿14歲
    之女子強制猥褻罪。　
　㈡按刑法第222條第1項第2款係就被害人為未滿14歲之男女所設
    之特別處罰規定，是本案尚毋庸另依兒童及少年福利與權利
    保障法第112條第1項規定加重，附此敘明。
三、上訴駁回之理由：
　㈠原審以被告上開對未滿14歲之女子強制猥褻犯行事證明確，
    適用刑法第222條第1項第2款、第224條之1等規定，以行為
    人之責任為基礎，並審酌被告明知乙○為同住且係未滿7歲之
    幼童，理應在與乙○相處過程中予以悉心呵護，耐心照料，
    竟為滿足自己之私欲，罔顧乙○身心、人格之健全發展及心
    靈感受，在上開住處內，利用乙○尚屬年幼懵懂，不知如何
    自我保護之機會，對乙○為上開強制猥褻犯行，可見其法治
    觀念至屬薄弱，並欠缺對他人身體之尊重，主觀惡性非輕，
    心態至屬可議，且對乙○日後之身心發展不無影響；況被告
    案發後始終否認有何強制猥褻之主觀犯意，未見其有正視己
    非、真摯悔意之態度，且迄今均未與乙○及告訴人達成和解
    或彌補其行為所造成之傷害，足見其毫無悔意，犯後態度不
    佳；復兼衡被告本案之犯罪動機、目的、手段及所生危害，
    暨其於原審審理時自陳小學畢業之教育程度，現在家裡做加
    工，月薪約新臺幣7千元至1萬元，家中僅有丙○○同住之家庭
    生活與經濟狀況等一切情狀，並斟酌檢察官及告訴代理人之
    求刑意見後，量處有期徒刑3年4月，經核其認事、用法均無
    違誤或不當，量刑亦稱妥適，原判決應予維持。是被告猶執
    前詞否認犯罪，上訴指摘原審判決不當云云，為無理由，應
    予駁回。
　㈡檢察官上訴意旨略以：乙○年僅5歲，被告所為對乙○、告訴人
    所生損害甚鉅，又否認犯行，且為推諉自身罪責，暗指乙○
    人格特質有疑，且未誠心悔悟，原審量刑過輕云云。按量刑
    係法院就繫屬個案犯罪之整體評價，為事實審法院得依職權
    自由裁量之事項，量刑判斷當否之準據，應就判決之整體觀
    察為綜合考量，並應受比例原則等法則之拘束，非可恣意為
    之，致礙其公平正義之維護，必須兼顧一般預防之普遍適應
    性與具體個案特別預防之妥當性，始稱相當。苟已斟酌刑法
    第57條各款所列情狀，而未逾越法定刑度，如無偏執一端，
    致有明顯失出失入之恣意為之情形，上級審法院即不得單就
    量刑部分遽指為不當或違法（最高法院100年度台上字第530
    1號判決意旨參照）。查原審於量刑時已詳予審酌刑法第57
    條各款及前開所列情狀，予以綜合考量，就被告所犯判處有
    期徒刑3年4月，就刑罰裁量職權之行使，既未逾越法律所規
    定之範圍，亦無濫用權限之情形，難遽謂原判決就此部分之
    量刑有何不當，縱與檢察官主觀上之期待有所落差，仍難指
    其量刑有何不當或違法。是檢察官上訴請求從重量刑云云，
    為無理由，應予駁回。
　㈢綜上，檢察官及被告猶執前詞提起上訴，均無理由，皆應予
    駁回。　
據上論斷，應依刑事訴訟法第368條，判決如主文。　　
本案經檢察官張志明提起公訴，檢察官張嘉婷提起上訴，檢察官
陳正芬到庭執行職務。
中　　華　　民　　國　　111 　年　　4 　　月　　27　　日
                  刑事第二十三庭審判長法  官  許永煌
                                      法  官  黃美文
                                      法  官  雷淑雯
以上正本證明與原本無異。
如不服本判決應於收受送達後20日內向本院提出上訴書狀，並應
敘述具體理由；其未敘述上訴理由者，應於上訴期間屆滿後20日
內向本院補提理由書（均須按他造當事人之人數附繕本）「切勿
逕送上級法院」。告訴人或被害人如對於本判決不服者，應具備
理由請求檢察官上訴，其上訴期間之計算係以檢察官收受判決正
本之日期為準。
                                      書記官  林立柏
中　　華　　民　　國　　111 　年　　5 　　月　　4 　　日
附錄論罪科刑法條：
中華民國刑法第222條：
犯前條之罪而有下列情形之一者，處7年以上有期徒刑：
一、二人以上共同犯之。
二、對未滿十四歲之男女犯之。
三、對精神、身體障礙或其他心智缺陷之人犯之。
四、以藥劑犯之。
五、對被害人施以凌虐。
六、利用駕駛供公眾或不特定人運輸之交通工具之機會犯之。
七、侵入住宅或有人居住之建築物、船艦或隱匿其內犯之。
八、攜帶兇器犯之。
九、對被害人為照相、錄音、錄影或散布、播送該影像、聲音、
    電磁紀錄。
前項之未遂犯罰之。

中華民國刑法第224條之1：
（加重強制猥褻罪）
犯前條之罪而有第222條第1項各款情形之一者，處3年以上10年
以下有期徒刑。